【裁判字號】    89,訴,1403
【裁判日期】    891027
【裁判案由】    毒品危害防制條例
【裁判全文】
臺灣板橋地方法院刑事判決                        八十九年度訴字第一四０三號
    公  訴  人  臺灣板橋地方法院檢察署檢察官
    被      告  乙○○
右列被告因違反毒品危害防制條例案件，經檢察官提起公訴（八十九年度偵字第二三
九一號），本院判決如左：
    主  文
乙○○連續轉讓第二級毒品，處有期徒刑柒月。
    事  實
一、乙○○明知安非他命係八十七年五月二十日公布施行，於同年月二十二日生效之
    毒品危害防制條例第二條第二項第二款所規定之第二級毒品，不得非法持有及轉
    讓，竟基於轉讓第二級毒品安非他命之概括犯意，分別於八十九年一月十三日下
    午二、三時許、同年一月十五日下午二、三時許及同年一月十九日中午時分，各
    在臺北縣土城市○○路十二巷八號及臺北縣土城市○○○路等處，連續無償提供
    （即免費轉讓）第二級毒品安非他命予成年人甲○○施用（年籍在卷，所涉施用
    部分另案由臺灣板橋地方法院檢察署檢察官偵辦），而轉讓第二級毒品安非他命
    計三次。嗣於八十九年一月二十日二十一時三十分許，在臺北縣土城市○○路○
    段二五六號，經警當場查獲甲○○，並扣得甲○○所有供施用之安非他命一包（
    淨重０．六公克），並由甲○○於八十九年一月二十一日二時許，帶同警方至臺
    北縣土城市○○○路一一一巷五號七樓查獲乙○○，並扣得乙○○所有供施用之
    安非他命十五包（合計淨重十八．九五公克，起訴書誤載為二十公克）、分裝袋
    七十只、電子秤一台及吸食器一個。
二、案經臺北縣警察局板橋分局報告臺灣板橋地方法院檢察署檢察官偵查起訴。
    理  由
一、訊據被告乙○○矢口否認有轉讓安非他命之犯行，辯稱：伊經警查獲時所扣得之
    分裝袋七十只、電子秤一台並非伊所有，伊沒有免費提供安非他命給甲○○施用
    云云。惟查，右揭事實，業據被告乙○○迭於警訊時及偵查中自白不諱，核與證
    人甲○○於警訊時及偵查中所證述之情節均相符，並有甲○○所有供施用之安非
    他命一包（淨重０．六公克）及乙○○所有供施用之安非他命十五包（合計淨重
    十八．九五公克）、分裝袋七十只、電子秤一台、吸食器一個扣案可佐。其中上
    開扣案之安非他命十五包即被告經警查獲時所扣得之結晶十五包，經送請法務部
    調查局鑑驗之結果，係甲基安非他命之事實，亦有該局八十九年九月二十二日（
    ８９）陸（一）字第八九０六九五三一號檢驗通知書一紙在卷可稽。且證人甲○
    ○與被告各於上開時地為警查獲後，旋均於八十九年一月二十一日四時五十分許
    ，在臺北縣警察局板橋分局經警採集其尿液送臺北縣衛生局鑑驗結果，均確呈甲
    基安非他命陽性反應，此有臺北縣警察局板橋分局偵辦煙毒、麻醉藥品案被移送
    人姓名及代碼對照表、臺北縣衛生局尿液煙毒檢驗成績書各一份附卷可稽。矧人
    體吸食安非他命經尿液排出之時間，依吸食量多寡、人體代謝功能、吸食者之年
    齡及性別有所差異，惟一般而言，吸食者在九十六小時（即四日）內所排出之尿
    液均有可能被檢出，此經法務部調查局證實，並為本院歷來審理吸食安非他命案
    件之職務上所知悉。是被告空言否認所辯，尚無足採。事證明確，被告之犯行堪
    以認定。
二、按安非他命屬中樞神經興奮劑，吸用後會引起不安、頭昏、亢進性反應、失眠、
    焦慮、譫妄、慢性中毒、精神障礙、類似精神分裂症之錯覺、幻覺、妄想及伴有
    行動與性格異常等副作用，並有輕微之成癮性，嚴重危害身心健康，而慣用者由
    於精神錯亂，更具暴力攻擊及反社會行為、自殺等傾向，後果堪慮，尤以戒解不
    易，其毒害不在煙毒之下，是以行政院衛生署於七十九年十月九日以衛署藥字第
    九０四一四二號公告，列入麻醉藥品管理條例第二條第四款所定「化學合成麻醉
    藥品類」管理，並於八十七年五月二十日經修正公佈列入毒品危害防制條例第二
    條第二項第二款之第二級毒品管理，不得非法持有及轉讓。
三、被告乙○○轉讓第二級毒品安非他命，核其所為，係犯毒品危害防制條例第八條
    第二項之轉讓第二級毒品罪。其先後多次之犯行，時間緊接，罪名相同，顯係基
    於概括犯意而為，應依連續犯之規定論以一罪，並加重其刑。其轉讓第二級毒品
    安非他命前之持有第二級毒品安非他命之低度行為，應為轉讓之高度行為所吸收
    ，不另論罪。爰審酌被告之品行、生活狀況、智識程度、犯罪之動機、目的、手
    段、被告轉讓第二級毒品安非他命，易戕害他人之身心，並對社會造成重大危害
    ，其轉讓計三次及犯罪後之態度等一切情狀，量處如主文所示之刑，以示懲儆。
四、扣案之安非他命一包（淨重０．六公克），係被告乙○○轉讓給甲○○，而為甲
    ○○所有供自己施用之物，業據甲○○於偵查中供明在卷，已非被告所有或持有
    之第二級毒品安非他命；又扣案之安非他命十五包（合計淨重十八．九五公克）
    、分裝袋七十只、電子秤一台、吸食器一個，係被告所有供施用安非他命所用之
    物，業據被告及證人甲○○供述在卷，尚與本件被告轉讓第二級毒品安非他命之
    犯行無涉，故均不於本案中宣告沒收，併予敘明。
據上論斷，應依刑事訴訟法第二百九十九條第一項前段，毒品危害防制條例第八條第
二項，刑法第十一條前段、第五十六條，判決如主文。
本案經檢察官陳孟黎到庭執行職務。
中      華      民      國    八十九      年    十      月    二十七  日
                                      臺灣板橋地方法院刑事第一庭
                                          法  官  楊  千  儀
右正本證明與原本無異。
如不服本判決，應於判決送達後十日內，向本院提出上訴狀。
                                          書記官  王      明
中      華      民      國      八十九      年    十一    月    四      日
附錄本案論罪科刑法條全文：
毒品危害防制條例第八條
轉讓第一級毒品者，處一年以上七年以下有期徒刑，得併科新臺幣一百萬元以下罰金
。
轉讓第二級毒品者，處六月以上五年以下有期徒刑，得併科新臺幣七十萬元以下罰金
。
轉讓第三級毒品者，處三年以下有期徒刑，得併科新臺幣三十萬元以下罰金。
前三項之未遂犯罰之。


司法院資訊處製作；財團法人民間司法改革基金會備份。
